【裁判字號】    88,自,4
【裁判日期】    890229
【裁判案由】    詐欺等
【裁判全文】
臺灣苗栗地方法院刑事裁定                             八十八年度自字第四號
    自  訴  人  丁○○
    自訴代理人  邢俊文律師
    被      告  乙○○
    選任辯護人  林家進
    被      告  甲○○
右列被告因詐欺案件，經自訴人提起自訴，本院裁定如左：
    主  文
自訴駁回。
    理  由
一、按法院或受命法官於自訴案件第一次審判期日前訊問及調查結果，如認為案件有
    刑事訴訟法第二百五十二條至第二百五十四條之情形者，得以裁定駁回其自訴，
    同法第三百二十六條第三項定有明文。
二、本件自訴意旨略以：被告乙○○與自訴人同受僱於被告甲○○所經營之正全水泥
    股份有限公司，於民國（下同）八十七年七月二十日，因被告乙○○欲以總價新
    台幣（下同）九十二萬元之代價購買自用小客車，緣資金不足，遂自向自訴人佯
    稱：伊所購之該車除頭期款二十一萬六千元業已支付，另須由自訴人為附條件買
    賣之連帶保証人，初自訴人尚擔心被告乙○○之償款能力，並未應允，然被告乙
    ○○取信自訴人，便與被告甲○○串謀，由被告甲○○向自訴人表示如日後被告
    乙○○無法繳款，渠定出面處理等語，致自訴人不疑有他擔任連帶保証人，詎被
    告乙○○於購得車後即未繳款，被告甲○○亦置之不理，自訴人至此始知受騙，
    ，因認被告甲○○、乙○○二人共犯有刑法第三百三十九條第二項之詐欺得利罪
    嫌云云。
三、本件自訴人認被告二人犯刑法第三百三十九條共第二項之詐欺得利罪，無非以自
    訴人為被告乙○○購車之連帶保証人，被告乙○○取得該車後即未付款，為其論
    據。訊據被告甲○○、乙○○二人均堅決否認有何詐欺之犯行，被告甲○○辯稱
    ：上開車係伊欲購用，因其信用不好，不能貸款，是用被告乙○○之名義買車，
    並託請自訴人丁○○為連帶保証人，況伊與自訴人交換信用互購車使用，伊並未
    詐欺自訴人等語，被告乙○○則辯稱：伊僅係單純受邀出借名義供被告甲○○購
    車，購車前均未與自訴人有何接觸，況自訴人業將上開車取走，被告乙○○無何
    詐欺或得利可言等語。
四、按刑法第三百三十九條第一項詐欺罪之成立，以意圖為自己或第三人不法所有，
    以詐術使人陷於錯誤，而將本人或第三人之物交付為要件。所謂以詐術使人交付
    ，必須被詐欺人因其詐術而陷於錯誤，若其所用方法，不能認為詐術，亦不致使
    人陷於錯誤，即不構成該罪（參見最高法院四十六年台上字第二六０號判例）。
    經查，自訴人於本院審理中自承伊確與被告甲○○交換信用買車使用，並自承伊
    係受被告甲○○之託始為本案之連帶保証人等語，
    又証人即承辦該車買賣業務之丙○○於本院審理中具結証稱：當時最先前往看車
    之人係被告甲○○，十餘天後被告乙○○有來，有說係被告甲○○要買車，對保
    時被告甲○○、乙○○二人及自訴人均有到場，原係用正全公司之名義購車，後
    因被告甲○○對保沒有過，始改由被告乙○○之名義購車等語，是被告甲○○、
    乙○○二人上開所辯即屬可信，綜上所述自訴人於對保過程既在場，伊自始即應
    知原係用被告甲○○名義車，係被告甲○○之信用瑕疵始改用被告乙○○名義購
    車之情，況自訴人亦自承與被告甲○○互換信用車之情，是縱嗣後被告甲○○未
    依約繳款，亦僅生當事人間債務不履行之民事紛爭，本宜循民事訴訟程序解決，
    與刑法第三百三十九條第二項詐欺罪之構成要件尚屬有間。是以被告被訴詐欺罪
    嫌，既為犯罪嫌疑不足，揆諸首開說明，爰以裁定駁回自訴。
五、至台灣苗栗地方法院檢察署檢察官移送本院併案審理之八十七年他字第七七六號
    、八十八年偵字第一五七四號等，被告甲○○、乙○○詐欺案件，本件既經駁回
    即與上開案件無裁判上一罪關係，自應退回另由公訴人為適法處理，併此明。
據上論斷，應依刑事訴訟法第三百二十六條第三項，裁定如主文。
中      華      民      國    八十九    年      二      月    二十九    日
                                    臺灣苗栗地方法院刑事庭
                                        法  官  姚  銘  鴻
右正本證明與原本無異。
如不服本裁定，應於裁定送達後五日內向本院提出抗告狀。
                                        書記官  崔  玉  屏
中      華      民      國    八十九    年      二      月    二十九    日


司法院資訊處製作；財團法人民間司法改革基金會備份。
